臺灣臺北地方法院民事判決　　　　　　　　　　　　九十二年度訴字第五六四八號
　　原　　　告　富邦商業銀行股份有限公司
　　法定代理人　甲○○
　　訴訟代理人　丙○○
　　被　　　告　丁○○
　　　　　　　　乙○○
當事人間請求清償借款事件，本院於民國九十三年四月六日言詞辯論終結，判決如下
：
    主  文
被告應連帶給付原告新台幣拾萬零壹佰柒拾元，及自民國九十二年七月十三日起
至清償日止，按年息百分之十九．六八計算之利息，暨自民國九十二年八月十四日起
至清償日止，逾期在六個月以內者，按上開利率百分之十，超過六個月者，超過部分
按上開利率百分之二十計付違約金。
被告丁○○應給付原告新台幣壹拾玖萬玖仟壹佰玖拾伍元，及自民國九十二年九月二
十一日起至清償日止，按年息百分之十八．二五計算之利息，並自民國九十二年十月
二十二日起至清償日止，逾期在六個月以內者，按上開利率百分之十，超過六個月者
，超過部分按上開利率百分之二十計付違約金。
訴訟費用由被告連帶負擔百分之六十三，餘由被告丁○○負擔。
本判決第一項、第二項各得假執行。
    事  實
甲、原告方面：
一、聲明：如主文所示。
二、陳述：
（一）被告丁○○以被告乙○○為連帶保證人，於民國九十一年十一月十三日向原告
      申請中期放款借用新台幣（下同）肆拾萬元，借款期間自九十一年十一月十三
      日起至九十四年十一月十三日止，利息按年息百分十九．六八按月固定計算，
      自借款日之次月起，以每個月為一期，分三十六期按期於當月十三日定額攤還
      本息。遲延履行時，其逾期清償在六個月以內者，按上開利率百分之十，超過
      六個月者，超過部分按上開利率百分之二十計付違約金。
（二）被告丁○○另於九十二年六月二十四日與原告簽訂頭家現金卡融資契約書，約
      定自該日起至九十三年六月二十四日止，最高以貳拾萬元為限度得陸續借款，
      利息按年息百分之十八．二五固定計算，並於每月二十一日結算繳納利息，且
      依商業習慣及民法第二百零七條第二項規定，每月結息一次同時滾入本金複利
      計算。遲延履行給付本金或利息時，其逾期清償在六個月以內者，按上開利率
      百分之十，超過六個月者，超過部分按上開利率百分之二十計付違約金。
（三）詎被告丁○○就前述借款分別自九十二年七月十二日、九十二年九月二十日起
      即未按期清償中期放款本息及現金卡融資利息，依約定書第五條第一項第一款
      及現金卡融資契約書第八條第一項第一款約定，債務視為全部到期，被告喪失
      期限利益，屢向被告催討，均置之不理。為此爰依消費借貸及連帶保證契約之
      法律關係，起訴請求：(1)被告連帶給付拾萬零壹佰柒拾元，及自九十二年
      七月十三日起至清償日止，按年息百分之十九．六八計算之利息，暨自同年八
      月十四日起至清償日止，逾期在六個月以內者，按上開利率百分之十，超過六
      個月者，超過部分按上開利率百分之二十計付違約金。(2)被告丁○○給付壹拾
      玖萬玖仟壹佰玖拾伍元，及自九十二年九月二十一日起至清償日止，按年息百
      分之十八．二五計算之利息，並自同年十月二十二日起至清償日止，逾期在六
      個月以內者，按上開利率百分之十，超過六個月者，超過部分按上開利率百分
      之二十計付違約金。
三、證據：提出貸款契約書暨約定書、頭家現金卡融資契約書、放款帳務明細、客戶
    存提記錄單、商事習慣調查研究、中華民國銀行商業同業公會全國聯合會函為證
    。
乙、被告方面：
    被告未於言詞辯論期日到場，亦未提出書狀作何聲明或陳述。
    理  由
甲、程序方面：
一、兩造業於頭家現金卡融資契約書第十六條、貸款契約書暨約定書第十二條約定合
    意以原告總行所在地法院即本院為第一審管轄法院，有貸款契約書暨約定書、頭
    家現金卡融資契約書在卷可稽，故本院自有管轄權，合先敘明。
二、本件被告未於言詞辯論期日到場，核無民事訴訟法第三百八十六條所列各款情形
    ，應依原告之聲請，由其一造辯論而為判決。
乙、得心證之理由：
一、本件原告主張被告丁○○以被告乙○○為連帶保證人，於九十一年十一月十三日
    向其借用肆拾萬元，借款期間至九十四年十一月十三日止，利息按年息百分十九
    ．六八按月固定計算，自借款日之次月起，以每個月為一期，分三十六期按期於
    當月十三日定額攤還本息；被告丁○○另於九十二年六月二十四日與原告簽訂頭
    家現金卡融資契約書，約定自該日起至九十三年六月二十四日止，最高以貳拾萬
    元為限度得陸續借款，利息按年息百分之十八．二五固定計算，並於每月二十一
    日結算繳納利息，且依商業習慣及民法第二百零七條第二項規定，每月結息一次
    同時滾入本金複利計算；前揭借款均有違約金之約定，詎被告丁○○分別自九十
    二年七月十二日、九十二年九月二十日起即未按期清償本息，依約定書第五條第
    一項第一款及現金卡融資契約書第八條第一項第一款約定，債務視為全部到期，
    被告喪失期限利益，屢經催討，均未獲置理等事實，已據其提出貸款契約書暨約
    定書、頭家現金卡融資契約書、放款帳務明細、客戶存提記錄單、商事習慣調查
    研究、中華民國銀行商業同業公會全國聯合會函為證。被告經於相當時期受合法
    之通知，而於言詞辯論期日不到場，亦未提出準備書狀爭執，依民事訴訟法第二
    百八十條第三項準用第一項規定，視同對原告主張之前述事實為自認，自堪信原
    告主張為真實。
二、從而，原告依消費借貸及連帶保證契約之法律關係，請求：(1)被告連帶給付拾
    萬零壹佰柒拾元，及自九十二年七月十三日起至清償日止，按年息百分之十九
    ．六八計算之利息，暨自同年八月十四日起至清償日止，逾期在六個月以內者，
    按上開利率百分之十，超過六個月者，超過部分按上開利率百分之二十計付違約
    金；(2)被告丁○○給付壹拾玖萬玖仟壹佰玖拾伍元，及自九十二年九月二十一日
    起至清償日止，按年息百分之十八．二五計算之利息，並自同年十月二十二日起
    至清償日止，逾期在六個月以內者，按上開利率百分之十，超過六個月者，超過
    部分按上開利率百分之二十計付違約金，均有理由，應予准許。
丙、假執行之宣告：
    本判決第一項、第二項所各命被告給付之金額，均未逾五十萬元，應依民事訴訟
    法第三百八十九條第一項第五款規定分別依職權宣告假執行。
丁、結論：
    本件原告之訴為有理由，依民事訴訟法第三百八十五條第一項前段、第七十八條
    、第八十五條第二項、第三百八十九條第一項第五款，判決如主文。
中　　　華　　　民　　　國　　九十三　　年　　　四　　　月　　二十三　　日
                              民事第三庭  法  官    賴錦華
正本係照原本作成
如對本判決上訴，須於判決送達後廿日內向本院提出上訴狀
中　　　華　　　民　　　國　　九十三　　年　　　四　　　月　　二十三　　日
                                          書記官    林桂玉
